臺灣士林地方法院民事判決
110年度重訴字第449號
原      告  陳玉萍
被      告  趙彥宥
上列當事人間請求損害賠償事件，原告提起刑事附帶民事訴訟，
經本院刑事庭裁定移送前來（110年度審附民字第171號），本院
於民國110年12月27日言詞辯論終結，判決如下：
    主      文
被告應給付原告新臺幣柒佰捌拾玖萬貳仟柒佰參拾伍元，及自民
國一百一十年三月二十日起至清償日止，按週年利率百分之五計
算之利息。
本判決於原告以新臺幣貳佰陸拾參萬元為被告供擔保後，得假執
行。
    事實及理由
一、被告未於言詞辯論期日到場，核無民事訴訟法第386條各款
    所列情形，爰依原告之聲請，由其一造辯論而為判決。
二、原告主張：被告於民國106年3月間，透過網路交友軟體PAIR
    S認識原告，向原告詐稱其未婚，以結婚為前提與原告交往
    。又自106年3月間至同年10月間，陸續以父母出國、阿嬤往
    生須辦理後事、母親生病住加護病房需開刀、父親出車禍為
    由詐騙原告；於107年1月間至6月間，則以生病亟需資金支
    付醫療費用為由，詐騙原告出借款項；於107年6月間至108
    年1月間，復在通訊軟體LINE上以一人分飾多角之方式，假
    冒其姊夫、黃律師等人，向原告誆稱被告已因病身亡，須匯
    出款項以支付過戶財產予原告之過戶費用及稅捐為由詐騙原
    告，致原告陸續於如附表所示之時間，自如附表所示之銀行
    帳戶或以無摺存款方式，匯出如附表所示之款項，至被告指
    示如附表所示之銀行帳戶，匯款金額合計新臺幣（下同）78
    9萬2735元。被告明知其所述並非事實，卻故意欺騙原告，
    不法侵害原告之財產權，致原告受有上開金額之損害，爰依
    民法第184條第1項前段、第2項規定起訴，請求擇一為有利
    判決等語。並聲明：㈠被告應給付原告789萬2735元，及自起
    訴狀繕本送達翌日起至清償日止，按年息5％計算之利息；㈡
    原告願供擔保，請准宣告假執行。
三、被告未於言詞辯論期日到場，亦未提出書狀作何聲明或陳述
    。
四、本院之判斷：
　㈠因故意或過失，不法侵害他人之權利者，負損害賠償責任，
    民法第184條第1項前段定有明文。又給付無確定期限者，債
    務人於債權人得請求給付時，經其催告而未為給付，自受催
    告時起，負遲延責任。其經債權人起訴而送達訴狀，與催告
    有同一之效力；又遲延之債務，以支付金錢為標的者，債權
    人得請求依法定利率計算之遲延利息；應付利息之債務，其
    利率未經約定，亦無法律可據者，週年利率為百分之五，同
    法第229條第2項、第233條第1項前段、第203條亦有明定。
    再按當事人對於他造主張之事實，於言詞辯論時不爭執者，
    視同自認；當事人對於他造主張之事實，已於相當時期受合
    法之通知，而於言詞辯論期日不到場，亦未提出準備書狀爭
    執者，準用第1項之規定，民事訴訟法第280條第1項前段、
    第3項前段分別規定亦明。
　㈡經查，原告主張被告故意以詐欺方式騙取原告之財產，不法
    侵害原告之財產權，致原告受有789萬2735元損害之事實，
    經原告對被告提起詐欺刑事告訴，由臺灣士林地方檢察署（
    下稱士檢）檢察官偵查後認被告涉犯詐欺罪嫌提起公訴，本
    院刑事庭審理後以110年度審易字第132號判決被告犯詐欺取
    財罪，處有期徒刑1年6月確定等情，業經本院調取前開案卷
    查核屬實。被告於前開刑事案件審理中對於前開事實亦自承
    無訛，有訊問筆錄、準備程序筆錄、審判筆錄在卷可考（見
    本院110年度審易字第132號卷【下稱審易卷】第133頁、第1
    50頁、第154頁）。核與訴外人即被告前妻曾秋榛於偵查就
    其與趙珮彤帳戶交付被告使用情形之證述（見士檢108年度
    他字第1820號卷【下稱他卷】第282頁、第285頁、第293至2
    94頁）、原告所提之存摺內頁、通訊軟體LINE對話紀錄截圖
    ，及華南商業銀行、遠東國際商業銀行、臺灣新光商業銀行
    、第一商業銀行、中華郵政股份有限公司、上海儲蓄銀行等
    金融機構之回函等件（見他卷第17至99頁、第139至161頁、
    第184至192頁、第234至265頁、第273至277頁）可資佐證。
    而被告在本院審理中，已於相當時期受合法通知（見本院卷
    第54頁送達證書），未於言詞辯論期日到場，復未提出書狀
    爭執，依民事訴訟法第280條第3項、第1項規定，應視同自
    認，從而，堪認原告前開主張事實為真。
　㈢至被告於刑事案件訊問中雖稱：我已經還款一部分給原告，
    原告也有聲請支付命令查封我財產，現在扣多少我不太確定
    ，我名下財產有被查封，在等拍賣等語（見審易卷第133頁
    、第150頁）。然查，本院前雖依原告聲請，對被告核發109
    年度司促字第16952號支付命令，但因無法送達被告而已失
    效。原告又另聲請對被告為假扣押，亦經本院以108年度司
    裁全字第413號裁定駁回確定（相對人姓名誤載為胡彥宥）
    ，此外兩造間在本院並無其他民事或執行事件等情，有原告
    案件索引卡查詢結果可查（見本院卷第40至44頁），且經本
    院調取上開案卷核閱無訛。則本件原告並未取得有效執行名
    義，亦未聲請強制執行被告財產，被告辯稱財產已遭原告扣
    押取償，尚非可採。另被告又稱已經還款與原告，然並未提
    出任何證據以實其說，亦難憑其片面陳述，遽認有何清償情
    事。
　㈣綜上所述，原告依據民法第184條第1項前段規定，請求被告
    給付789萬2735元，及自起訴狀繕本送達翌日即110年3月20
    日（見本院110年度審附民字第171號卷第23頁、本院卷第56
    頁）起至清償日止，按週年利率5%計算之利息，為有理由，
    應予准許。又原告主張依民法第184條第1項前段、第2項規
    定，請求擇一為有利判決，本院認原告依民法第184條第1項
    前段規定之請求為有理由，就其依同法第184條第2項之請求
    ，即無庸再予審酌，附此指明。
五、原告陳明願供擔保，請求宣告假執行，核無不合，爰酌定相
    當之擔保金額，予以准許。
六、本件事證已臻明確，兩造其餘攻擊防禦方法及所用證據，核
    與本件判決結果不生影響，爰不逐一論述，併予述明。
七、本件損害賠償事件係原告於刑事訴訟程序提起附帶民事訴訟
    後，經本院刑事庭裁定移送前來，依刑事訴訟法第504條第2
    項規定，免徵裁判費，且至辯論終結為止，當事人並無任何
    其他訴訟費用之支出，爰不為訴訟費用負擔之諭知，附此敘
    明。
八、據上論結，原告之訴為有理由，依民事訴訟法第385條第1項
    、第390條第2項，判決如主文。　
中　　華　　民　　國　　111 　年　　1 　　月　　14　　日
                  民事第一庭法  官  江哲瑋
以上正本係照原本作成。
如對本判決上訴須於判決送達後 20 日內向本院提出上訴狀。如
委任律師提起上訴者，應一併繳納上訴審裁判費。
中　　華　　民　　國　　111 　年　　1 　　月　　14　　日
                            書記官  張祐誠
附表：
編號 匯款日期 匯出之銀行帳戶 匯出款項 (新臺幣元) 匯入之銀行帳戶 1 106年5月9日 遠東銀行帳號 00000000000000號帳戶 50,000 被告新光銀行帳號 0000000000000號帳戶 2 106年5月9日 遠東銀行帳號 00000000000000號帳戶 50,000 被告新光銀行帳號 0000000000000號帳戶 3 106年5月22日 遠東銀行帳號 00000000000000號帳戶 50,000 被告新光銀行帳號 0000000000000號帳戶 4 106年5月22日 遠東銀行帳號 00000000000000號帳戶 30,000 被告新光銀行帳號 0000000000000號帳戶 5 106年5月22日 原告友人所有之不詳帳戶 20,000 被告新光銀行帳號 0000000000000號帳戶 6 106年5月30日 遠東銀行帳號 00000000000000號帳戶 30,000 被告遠東銀行帳號 000000000000000號帳戶 7 106年6月1日 遠東銀行帳號 00000000000000號帳戶 30,000 被告新光銀行帳號 0000000000000號帳戶 8 106年6月1日 遠東銀行帳號 00000000000000號帳戶 5,000 被告新光銀行帳號 0000000000000號帳戶 9 106年6月9日 遠東銀行帳號 00000000000000號帳戶 50,000 被告遠東銀行帳號 000000000000000號帳戶 10 106年6月9日 遠東銀行帳號 00000000000000號帳戶 20,000 被告遠東銀行帳號 000000000000000號帳戶 11 106年6月9日 國泰世華銀行帳號 000000000000號帳戶 50,000 被告遠東銀行帳號 000000000000000號帳戶 12 106年6月9日 國泰世華銀行帳號 000000000000號帳戶 30,000 被告遠東銀行帳號 000000000000000號帳戶 13 106年6月10日 遠東銀行帳號 00000000000000號帳戶 15,000 被告遠東銀行帳號 000000000000000號帳戶 14 106年6月10日 遠東銀行帳號 00000000000000號帳戶 35,000 被告遠東銀行帳號 000000000000000號帳戶 15 106年6月10日 中華郵政帳號 00000000000000號帳戶 30,000 被告遠東銀行帳號 000000000000000號帳戶 16 106年6月10日 原告友人所有之不詳帳戶 40,000 被告遠東銀行帳號 000000000000000號帳戶 17 106年6月10日 原告友人所有之不詳帳戶 30,000 被告遠東銀行帳號 000000000000000號帳戶 18 106年6月12日 台新銀行帳號 00000000000000號帳戶 30,000 被告遠東銀行帳號 000000000000000號帳戶 19 106年6月13日 中華郵政帳號 00000000000000號帳戶 10,000 被告新光銀行帳號 0000000000000號帳戶 20 106年6月21日 遠東銀行帳號 00000000000000號帳戶 10,000 被告新光銀行帳號號 0000000000000號帳戶 21 106年6月21日 無摺存款匯出 127,000 曾秋榛中華郵政帳號 00000000000000號帳戶 22 106年6月24日 遠東銀行帳號 00000000000000號帳戶 10,000 被告新光銀行帳號 0000000000000號帳戶 23 106年6月30日 遠東銀行帳號 00000000000000號帳戶 10,000 被告遠東銀行帳號 000000000000000號帳戶 24 106年7月4日 原告友人所有之不詳帳戶 200,000 被告遠東銀行帳號 000000000000000號帳戶 25 106年7月9日 遠東銀行帳號 00000000000000號帳戶 10,000 被告遠東銀行帳號 000000000000000號帳戶 26 106年7月10日 中華郵政帳號 00000000000000號帳戶 30,000 被告遠東銀行帳號 000000000000000號帳戶 27 106年7月11日 中華郵政帳號 00000000000000號帳戶 200,000 被告遠東銀行帳號 000000000000000號帳戶 28 106年7月16日 遠東銀行帳號 00000000000000號帳戶 35,000 被告遠東銀行帳號 000000000000000號帳戶 29 106年7月20日 遠東銀行帳號 00000000000000號帳戶 30,000 被告遠東銀行帳號 000000000000000號帳戶 30 106年7月28日 中華郵政帳號 00000000000000號帳戶 310,000 被告遠東銀行帳號 000000000000000號帳戶 31 106年8月8日 遠東銀行帳號 00000000000000號帳戶 120,000 被告新光銀行帳號 0000000000000號帳戶 32 106年8月9日 中國信託銀行帳號 000000000000號帳戶 30,000 被告遠東銀行帳號 000000000000000號帳戶 33 106年8月9日 中華郵政帳號 00000000000000號帳戶 30,000 被告遠東銀行帳號 000000000000000號帳戶 34 106年8月10日 原告友人所有之不詳帳戶 29,985 被告遠東銀行帳號 000000000000000號帳戶 35 106年8月10日 無摺存款匯出 30,000 曾秋榛中華郵政帳號 00000000000000號帳戶 36 106年8月11日 無摺存款匯出 20,000 曾秋榛中華郵政帳號 00000000000000號帳戶 37 106年8月14日 國泰世華銀行帳號 000000000000號帳戶 10,000 被告遠東銀行帳號 000000000000000號帳戶 38 106年8月20日 中華郵政帳號 00000000000000號帳戶 11,900 趙珮彤上海儲蓄銀行帳號 00000000000000號帳戶 39 106年8月20日 台新銀行帳號 00000000000000號帳戶 1,000 趙珮彤上海儲蓄銀行帳號 00000000000000號帳戶 40 106年8月20日 原告友人所有之不詳帳戶 7,100 趙珮彤上海儲蓄銀行帳號 00000000000000號帳戶 41 106年9月1日 中華郵政帳號 00000000000000號帳戶 10,000 被告遠東銀行帳號 000000000000000號帳戶 42 106年9月6日 中華郵政帳號 00000000000000號帳戶 5,000 被告遠東銀行帳號 000000000000000號帳戶 43 106年9月11日 中華郵政帳號 00000000000000號帳戶 115,000 被告遠東銀行帳號 000000000000000號帳戶 44 106年9月17日 遠東銀行帳號 00000000000000號帳戶 110,000 被告遠東銀行帳號 000000000000000號帳戶 45 106年9月17日 原告友人所有之不詳帳戶 30,000 被告遠東銀行帳號 000000000000000號帳戶 46 106年9月22日 華南銀行帳號 000000000000號帳戶 580,000 被告遠東銀行帳號 000000000000000號帳戶 47 106年9月30日 國泰世華銀行帳號 000000000000號帳戶 10,000 被告遠東銀行帳號 000000000000000號帳戶 48 106年9月30日 無摺存款匯出 120,000 曾秋榛中華郵政帳號 00000000000000號帳戶 49 106年10月3日 華南銀行帳號 000000000000號帳戶 20,000 被告遠東銀行帳號 000000000000000號帳戶 50 106年10月9日 華南銀行帳號 000000000000號帳戶 230,000 被告遠東銀行帳號 000000000000000號帳戶 51 106年10月16日 華南銀行帳號 000000000000號帳戶 360,000 被告遠東銀行帳號 000000000000000號帳戶 52 106年10月26日 無摺存款匯出 120,000 曾秋榛中華郵政帳號 00000000000000號帳戶 53 106年10月27日 遠東銀行帳號 00000000000000號帳戶 1,420 被告遠東銀行帳號 000000000000000號帳戶 54 106年10月27日 中華郵政帳號 00000000000000號帳戶 10,000 被告遠東銀行帳號 000000000000000號帳戶 55 106年10月27日 無摺存款匯出 80,000 曾秋榛中華郵政帳號 00000000000000號帳戶 56 106年11月1日 中華郵政帳號 00000000000000號帳戶 120,000 被告新光銀行帳號 0000000000000號帳戶 57 106年11月2日 中國信託銀行帳號 000000000000號帳戶 185,000 被告新光銀行帳號 0000000000000號帳戶 58 106年11月10日 華南銀行帳號 000000000000號帳戶 21,000 被告新光銀行帳號 0000000000000號帳戶 59 106年11月14日 中國信託銀行帳號 000000000000號帳戶 120,000 被告新光銀行帳號 0000000000000號帳戶 60 106年11月15日 國泰世華銀行帳號 000000000000號帳戶 68,000 被告新光銀行帳號 0000000000000號帳戶 61 106年11月16日 國泰世華銀行帳號 000000000000號帳戶 20,000 被告新光銀行帳號 0000000000000號帳戶 62 106年11月20日 中國信託銀行帳號 000000000000號帳戶 200,000 被告新光銀行帳號 0000000000000號帳戶 63 106年11月21日 中華郵政帳號 00000000000000號帳戶 300,000 曾秋榛第一銀行帳號 00000000000號帳戶 64 106年11月24日 中國信託銀行帳號 000000000000號帳戶 100,000 被告新光銀行帳號 0000000000000號帳戶 65 106年11月29日 中國信託銀行帳號 000000000000號帳戶 30,000 被告新光銀行帳號 0000000000000號帳戶 66 106年11月30日 華南銀行帳號 000000000000號帳戶 60,000 被告新光銀行帳號 0000000000000號帳戶 67 106年12月4日 華南銀行帳號 000000000000號帳戶 30,000 被告新光銀行帳號 0000000000000號帳戶 68 106年12月8日 國泰世華銀行帳號 000000000000號帳戶 5,000 被告新光銀行帳號 0000000000000號帳戶 69 106年12月11日 國泰世華銀行帳號 000000000000號帳戶 20,000 被告新光銀行帳號 0000000000000號帳戶 70 106年12月12日 中華郵政帳號 00000000000000號帳戶 400,000 曾秋榛第一銀行帳號 00000000000號帳戶 71 106年12月14日 中國信託銀行帳號 000000000000號帳戶 20,000 被告新光銀行帳號 0000000000000號帳戶 72 106年12月22日 華南銀行帳號 000000000000號帳戶 180,000 被告遠東銀行帳號 000000000000000號帳戶 73 106年12月25日 中華郵政帳號 00000000000000號帳戶 212,000 趙珮彤上海儲蓄銀行帳號 00000000000000號帳戶 74 106年12月27日 中華郵政帳號 00000000000000號帳戶 20,000 被告新光銀行帳號 0000000000000號帳戶 75 106年12月31日 中國信託銀行帳號 000000000000號帳戶 10,000 被告新光銀行帳號 0000000000000號帳戶 76 106年12月31日 中國信託銀行帳號 000000000000號帳戶 25,560 趙珮彤上海儲蓄銀行帳號 00000000000000號帳戶 77 107年1月4日 中國信託銀行帳號 000000000000號帳戶 20,000 趙珮彤上海儲蓄銀行帳號 00000000000000號帳戶 78 107年1月4日 中華郵政帳號 00000000000000號帳戶 180,000 曾秋榛第一銀行帳號 00000000000號帳戶 79 107年1月5日 中華郵政帳號 00000000000000號帳戶 185,000 曾秋榛第一銀行帳號 00000000000號帳戶 80 107年1月11日 中國信託銀行帳號 000000000000號帳戶 115,000 被告遠東銀行帳號 000000000000000號帳戶 81 107年1月12日 中國信託銀行帳號 000000000000號帳戶 90,000 被告遠東銀行帳號 000000000000000號帳戶 82 107年1月16日 中華郵政帳號 00000000000000號帳戶 211,500 曾秋榛第一銀行帳號 00000000000號帳戶 83 107年1月24日 中華郵政帳號 00000000000000號帳戶 118,000 曾秋榛第一銀行帳號 00000000000號帳戶 84 107年1月24日 中華郵政帳號 00000000000000號帳戶 81,000 曾秋榛第一銀行帳號 00000000000號帳戶 85 107年1月25日 中華郵政帳號 00000000000000號帳戶 36,000 曾秋榛第一銀行帳號 00000000000號帳戶 86 107年1月26日 中華郵政帳號 00000000000000號帳戶 18,370 被告新光銀行帳號 0000000000000號帳戶 87 107年2月1日 中國信託銀行帳號 000000000000號帳戶 20,000 被告新光銀行帳戶 0000000000000號帳戶 88 107年3月2日 中華郵政帳號 00000000000000號帳戶 80,000 被告新光銀行帳號 0000000000000號帳戶 89 107年3月5日 日盛銀行帳號 00000000000000號帳戶 65,000 被告新光銀行帳號 0000000000000號帳戶 90 107年3月6日 日盛銀行帳號 00000000000000號帳戶 55,000 被告新光銀行帳號 0000000000000號帳戶 91 107年3月21日 日盛銀行帳號 00000000000000號帳戶 45,000 被告新光銀行帳號 0000000000000號帳戶 92 107年3月22日 日盛銀行帳號 00000000000000號帳戶 28,900 被告新光銀行帳號 0000000000000號帳戶 93 107年3月24日 日盛銀行帳號 00000000000000號帳戶 30,000 被告新光銀行帳號 0000000000000號帳戶 94 107年3月28日 中華郵政帳號 00000000000000號帳戶 39,000 被告新光銀行帳號 0000000000000號帳戶 95 107年4月3日 日盛銀行帳號 00000000000000號帳戶 35,000 被告新光銀行帳號 0000000000000號帳戶 96 107年4月9日 日盛銀行帳號 00000000000000號帳戶 10,000 被告新光銀行帳號 0000000000000號帳戶 97 107年4月12日 中華郵政帳號 00000000000000號帳戶 220,000 被告新光銀行帳號 0000000000000號帳戶 98 107年4月20日 中華郵政帳號 00000000000000號帳戶 310,000 被告新光銀行帳號 0000000000000號帳戶 99 107年5月27日 華南銀行帳號 000000000000號帳戶 45,000 被告新光銀行帳號 0000000000000號帳戶 100 107年6月9日 中華郵政帳號 00000000000000號帳戶 5,000 被告新光銀行帳號 0000000000000號帳戶 101 107年6月19日 國泰世華銀行帳號 000000000000號帳戶 10,000 被告新光銀行帳號 0000000000000號帳戶 102 107年7月27日 華南銀行帳號 000000000000號帳戶 15,000 被告華南銀行帳號 000000000000號帳戶 103 107年10月1日 國泰世華銀行帳號 000000000000號帳戶 5,000 被告新光銀行帳號 0000000000000號帳戶 104 108年1月19日 華南銀行帳號 000000000000號帳戶 3,000 被告新光銀行帳號 0000000000000號帳戶 105 108年1月24日 原告友人所有之不詳帳戶 2,000 被告新光銀行帳號 0000000000000號帳戶  總計  7,892,735